臺灣高等法院臺南分院刑事裁定
111年度抗字第592號
抗  告  人  
即  受刑人  孫士凱




上列抗告人因聲請撤銷緩刑案件，不服臺灣嘉義地方法院中華民
國111年7月8日裁定(111年度撤緩更一字第1號)，提起抗告，本
院裁定如下：
    主  文
抗告駁回。
    理  由
一、原裁定意旨略以：抗告人即受刑人孫士凱（下稱抗告人）就
    前案緩刑所附負擔未履行分文，且於前案獲緩刑宣告後，在
    明知應履行緩刑分期給付負擔之情況下，故意再犯三件後案
    之罪，分別受有期徒刑、拘役之宣告確定，亦故意施用毒品
    受觀察、勒戒處分，及因販賣改造手槍經起訴、判刑（尚未
    確定），已難認定抗告人有自始真心願意接受緩刑所附負擔
    之意願，亦難認為抗告人有因獲緩刑宣告而悔悟自新之心，
    是足徵原宣告之緩刑已難收其預期效果，而有執行刑罰之必
    要，故聲請人之聲請核與刑法第75條之1第1項第4款規定相
    符，應撤銷抗告人緩刑之宣告等語。
二、抗告人不服原審上開裁定，提起抗告稱：抗告人父親已於民
    國111年6月間，與被害人殷○康（下稱被害人）完成支付新
    臺幣（下同）12萬元程序，已賠償被害人之損失，被害人亦
    表示不再追究，故原審裁定撤銷抗告人緩刑宣告，實難令抗
    告人甘服，請重新審酌本件撤銷緩刑案件，為抗告人有利之
    裁定等語。
三、按緩刑宣告，得斟酌情形，命犯罪行為人向被害人支付相當
    數額之財產或非財產上之損害賠償；受緩刑之宣告而有違反
    第74條第2項第1款至第8款所定負擔情節重大之情形，足認
    原宣告之緩刑難收其預期效果，而有執行刑罰之必要者，得
    撤銷其宣告，刑法第74條第2項第3款、第75條之1第1項第4
    款分別定有明文。又緩刑宣告得以附條件之方式為之，係基
    於個別預防，確保犯罪行為人自新為目的，然犯罪行為人經
    宣告緩刑後，若有具體事證足認其並未因此有改過遷善之意
    ，自不宜給予緩刑之寬典，故設有撤銷緩刑宣告制度。參照
    刑法第75條之1之立法意旨，本條係採裁量撤銷主義，賦與
    法院撤銷與否之權限，實質要件係以「足認原宣告之緩刑難
    收其預期效果，而有執行刑罰之必要」，作為審認之標準。
    至於所謂違反第74條第2項第1款至第8款所定負擔「情節重
    大」者，當從受判決人自始是否真心願意接受緩刑所附之條
    件，或於緩刑期間中是否顯有履行負擔之可能而隱匿或處分
    其財產、故意不履行、無正當事由拒絕履行或顯有逃匿之虞
    等情事而言。亦即受緩刑之宣告者是否有違反刑法第74條第
    2項第1款至第8款所定負擔而情節重大之情形，法院仍應本
    諸認事作用，依職權調查證據，以資審認其違反前揭所定負
    擔之事實存在與否，以及是否情節重大，並就具體個案情形
    ，依比例原則綜合衡酌原宣告之緩刑是否難收其預期之效果
    ，而確有執行刑罰之必要，資以決定該緩刑宣告是否應予撤
    銷。
四、經查： 
  ㈠抗告人因詐欺案件，經原審法院以108年度金訴字第12號判決
    判處有期徒刑3月，緩刑3年，並命抗告人應依調解筆錄內容
    ，支付被害人12萬元（給付方法：自108年6月25日起至110
    年5月25日止，按月於每月25日各給付5,000元至被害人指定
    帳戶，如有一期未給付，視為全部到期），嗣經本院以108
    年度金上訴字第968號判決駁回上訴，而於109年2月4日確定
    ，緩刑期間自109年2月4日起至112年2月3日止等情，有前揭
    判決書、臺灣高等法院被告前案紀錄表各1份在卷足參（下
    稱前案）。
  ㈡然抗告人在前案一審判決後，並未依前揭緩刑所附負擔履行
    給付，而被害人在前案於108年10月16日本院審理時雖到庭
    表示：抗告人因脊椎受傷無法工作，所以無法依原審判決所
    載分期付款方式賠償，但其不追究，等抗告人好了，再讓抗
    告人付款等語，固有二審審判筆錄1份附卷可參（見本院108
    年度金上訴第968號卷第103頁）。然本件嗣經臺灣嘉義地方
    檢察署檢察官（下稱嘉義地檢署）先後於109年3月11日、11
    0年6月3日通知抗告人提出緩刑附履行條件之證明文件，但
    抗告人均未提出，再經嘉義地檢署於110年12月29日電話聯
    絡抗告人，抗告人表示沒有賠償被害人，現在還在繳（另案
    ）易科罰金，沒有錢給抗告人等語，有該署公務電話記錄單
    1份附於109年度執緩字第75號案卷為證，並經原審法院查閱
    無誤。而抗告人於原審法院111年4月15日訊問時亦供稱：其
    現在○○分監執行另案至111年8月11日，無法賠償被害人，等
    執行完畢就可以支付，且當初其要給付被害人時，被害人跟
    其說可以先不用支付，等其把小孩、家庭及房租都弄好後再
    說，之後其就去勒戒了，被害人也同意，其願意再與被害人
    重新談調解條件等語（見111年度撤緩字第24號卷第24頁）
    ，惟因被害人電話已為空號，亦未於111年4月28日到原審法
    院調解，有原審法院電話紀錄、刑事報告單各1份存卷可查
    （見111年度撤緩字第24號卷第17、35頁），是已無從確認
    抗告人所述是否為真，但仍足堪認定抗告人於前案經原審法
    院於108年6月14日宣告緩刑後，未依緩刑所附調解筆錄內容
    ，自108年6月25日起履行分期給付之負擔，且於110年5月25
    日履行期間屆滿迄原審裁定時，均未賠償被害人分文。又抗
    告人提起本件抗告時，雖表示其父親已於111年6月間給付被
    害人12萬元，然其並未提出任何付款證明為憑，經本院聯絡
    抗告人，然抗告人所有之卷存電話號碼均已無法聯絡，而被
    害人之電話亦無法聯絡，嗣本院於111年8月5日函請抗告人
    於文到3日內提出付款證明，經抗告人於111年8月11日親自
    收受送達，但迄今亦未提出任何資料供本院參酌，此有本院
    公務電話查詢紀錄表、本院111年8月5日函文、送達證書等
    在卷可證（見本院卷第29、31、53頁）。是以，本件並無從
    認定抗告人已履行賠償被害人之緩刑所附負擔。又抗告人在
    前案與被害人於108年3月20日成立調解時，顯已衡量自己的
    生活狀況與經濟條件，始會同意為此項分期給付之負擔，原
    確定判決亦係斟酌被害人殷○康之財產權應受保障，並考量
    抗告人應負擔填補被害人財產損害責任之情況下，始為緩刑
    附調解條件之宣告，而抗告人係109年9月24日入勒戒所執行
    觀察勒戒至同年10月29日釋放，直至111年3月19日始因「後
    案二」入監執行，調解筆錄復已明確記載被害人指定付款帳
    戶，然抗告人於109年9月24日執行觀察勒戒之前，及109年1
    0月29日受觀察勒戒處分釋放後至111年3月19日再度入監，
    其未在監所期間亦未履行分文，即難認抗告人係自始真心願
    意接受緩刑所附負擔，其是否恣意以調解換取緩刑寬典後拒
    不履行，或於緩刑期間是否顯有履行負擔之可能而故意不履
    行等情，自非無疑。
  ㈢再者，抗告人因於108年11月7日申辦0000000000號行動電話
    門號，同日提供予真實姓名年籍不詳綽號「豆漿」之成年男
    子，嗣由詐騙集團成員持以詐騙被害人陳㨗雄20萬元，犯幫
    助詐欺取財罪，經原審法院以109年度嘉簡字第1309號判決
    判處有期徒刑3月，於109年12月8日確定（下稱「後案一」
    ）；另因於108年12月9日申辦0000000000號行動電話門號，
    同日提供綽號「豆漿」之成年男子，嗣由詐騙集團成員持以
    詐騙被害人吳春慧90萬元得逞，犯幫助詐欺取財罪，經原審
    法院以110年度嘉簡字第756號判決判處有期徒刑5月，於110
    年9月7日確定（下稱「後案二」）；又明知原審法院家事法
    庭於108年12月4日核發108年度司暫家護字第69號民事暫時
    保護令及其內容，仍於109年2月6日基於違反保護令之犯意
    ，毆打配偶即被害人張又文，經原審法院於109年8月31日以
    109年度朴簡字第171號判決判處拘役20日，於109年10月29
    日確定（下稱「後案三」），有上開各判決暨臺灣高等法院
    被告前案紀錄表附於111年度抗字第441號卷可參。由抗告人
    前案於108年6月14日為緩刑宣告，本院就前案於108年12月2
    5日判決駁回上訴，抗告人在前案繫屬原審法院審理期間，
    先後於108年11月7日、同年12月9日提供門號供詐騙集團持
    以詐騙多人，分別犯幫助詐欺取財罪判處有期徒刑3月、5月
    確定（即「後案一」、「後案二」），雖所犯後案均係提供
    門號，與前案提供帳戶有些許差別，但實質上均屬同類型侵
    害他人財產法益之幫助詐欺取財罪，抗告人在明知前案已獲
    緩刑宣告，應履行緩刑所附分期給付賠償之負擔，卻不知警
    惕，於前案上訴期間仍故意再犯「後案一」、「後案二」所
    示幫助詐欺取財罪，讓自己陷於將受刑事追訴、審判及刑罰
    之困境，而無法正常工作以支付前案緩刑負擔，並故意施用
    毒品受觀察、勒戒處分，抗告人實難辭其咎。況且，抗告人
    猶於108年11月17日因販賣改造手槍，經檢察官提起公訴，
    經本院111年度上訴字第38號判決判處有期徒刑5年6月（尚
    未確定），亦有上開判決書、臺灣高等法院被告前案紀錄表
    各1份可參，足徵受刑人在前案於108年6月14日獲原審緩刑
    附負擔之宣告後，猶不知警惕，數次故意再犯後案一至三所
    示之罪受刑之宣告確定，及施用毒品經送觀察、勒戒及再犯
    販賣槍枝罪受刑之宣告，足見抗告人顯然並未記取前案判決
    宣告緩刑之教訓，且抗告人前案、後案一至三侵害者均為他
    人之財產法益，均顯示抗告人欠缺對他人法益之尊重，抗告
    人無視法律規定而為各後案犯行，不珍惜法院給予緩刑以勵
    其自新之寬典，有違緩刑宣告在於督促犯罪者不再犯罪的目
    的，被告於前案判決後，即故意再犯多案所彰顯的法敵對意
    思，致前案緩刑之宣告已難收其預期效果，而有執行刑罰之
    必要。
五、綜上所述，原裁定依檢察官之聲請，審酌抗告人未履行緩刑
    所附負擔。且於前案因詐欺罪經判決後，後案一、二又故意
    犯幫助詐欺取財罪、後案三則犯違反保護令罪，另因施用毒
    品經送觀察、勒戒及因犯販賣改造手槍罪經起訴及判決，抗
    告人主觀犯意所顯現之惡性及反社會性重大，並使前案宣告
    之緩刑，難收其預期之效果，而確有執行刑罰之必要，因而
    裁定將抗告人所受上開緩刑宣告撤銷，本院經核並無不合。
    抗告人仍執前詞提起抗告，指摘原裁定不當，並無理由，應
    予駁回。
據上論結，應依刑事訴訟法第412 條，裁定如主文。
中　　華　　民　　國　　111 　年　　8 　　月　　23　　日
                  刑事第四庭    審判長法  官  郭玫利
                                      法  官  林臻嫺
                                      法  官  曾子珍
以上正本證明與原本無異。
不得再抗告。
　　　　　　　　　　　　　　　　　　　書記官  李淑惠
中　　華　　民　　國　　111 　年　　8 　　月　　23　　日